---
title: "unit-5-dataframe"
output: html_document
date: "2022-12-04"
---

[**UNIT 5. DATAFRAMES**]{.underline}

**EXAMPLES**

-   Crear dataframe: dataframe.

```{r}
nombre <- c("Juan", "Margarita", "Ruben", "Daniel")
apellido <- c("Sanchez", "Garcia", "Sancho", "Alfara")
fecha_nacimiento <- c("1976-06-14", "1974-05-07", "1958-12-25", "1983-09-19")
sexo <- c("HOMBRE", "MUJER", "HOMBRE", "HOMBRE")
nro_hijos <- c(1, 2, 3, 4)

censo <- data.frame(nombre, apellido, fecha_nacimiento, sexo, nro_hijos)
censo
```

-   Inspeccionar las primeras o últimas líneas: head() y tail().

```{r}
head(censo,1)
```

```{r}
tail(censo,1)
```

-   Conocer la estructura del dataframe: str().

```{r}
str(censo)
```

-   Devolver número de filas y columnas: dim().

```{r}
dim(censo)
```

-   Recuperar el número de filas:

```{r}
dim(censo)[1] #Filas se identifica con un 1.
```

-   Recuperar el número de columnas:

```{r}
dim(censo)[2] ##Columnas se identifica con un 2.
```

-   Listar los nombres de las variables (cabecera):

```{r}
names(censo)
```

-   Cambiar los nombres, usando también la función names():

```{r}
names(censo) <- c ("Nombre", "Apellido", "Fecha_Nacimiento", "Sexo", "Numero_Hijos")
censo
```

-   Selección de elementos:

```{r}
censo[2:4, ] #Selección de la fila 2 a 4
```

```{r}
censo[c(1,2),c(3,5)] #Para seleccionar más de un elemento, usamos vectores
```

```{r}
censo$Nombre #Selección por nombre si hay etiqueta
```

-   Hacer dataframe estático: attach(). Para "desenganchar" el dataframe usar la función detach().

```{r}
attach(censo)

barplot(table(sexo))

mean(Numero_Hijos)
```

```{r}
detach(censo)
```

-   Eliminar valores o columnas enteras: NULL.

```{r}
copia_censo <- censo

copia_censo[1, 3] <- NULL

copia_censo$Numero_Hijos <- NULL
```

-   Eliminar filas:

```{r}
#Primero, crear un vector:
filas_a_conservar <- c(TRUE, FALSE, TRUE, FALSE)

#Obtenenos un subconjunto de “censo” con las filas a conservar:
subconjunto_censo <- censo[filas_a_conservar, ]
subconjunto_censo
```

-   Añadir filas y columnas:

```{r}
censo$nacionalidad <- c("ES", "FR", "RU", "IT")

censo
```

-   Ordenar:

```{r}
censo[order(apellido), ]
```

**CASE 1**

Exercise 1: Crear un data.frame con los siguientes datos:

-   **Producto="Zumo", "Queso", "Yogurt"**

-   **Seccion = "Bebidas", "Productos lácteos", "Productos lácteos"**

-   **Unidades =2, 1, 10**

1.  Mostar el data.frame que se ha creado con el nombre *super*.

2.  Mostrar la primera fila del data.frame, usando la función específica para ello head.

3.  Mostrar las unidades que hay en el super.

4.  Mostrar los productos que hay en el super.

```{r}
Producto <- c("Zumo", "Queso", "Yogurt")
Seccion <- c("Bebidas", "Productos lácteos", "Productos lácteos")
Unidades <- c(2, 1, 10)

super <- data.frame(producto = Producto, seccion = Seccion, unidad = Unidades)
super
```

```{r}
head(super,1)
```

```{r}
super[, 3]
```

```{r}
super$producto
```

**CASE 2**

Exercise 1: Se facilitan los siguientes datos para crear un data.frame llamado "empleados":

-   Generar el id_empleado que sean números del 1 al 5.

-   Los nombres de los empleados son "Rick","Dan","Michelle","Ryan","Gary".

-   El salario de los empleados: 623.3,515.2,611.0,729.0,843.25.

Una vez construido, se debe mostrar el data.frame "empleados".

```{r}
employes <- data.frame(id_employe=c(1:5), name_employe=c("Rick","Dan","Michelle","Ryan","Gary"), salary_employe=c(623.3, 515.2, 611.0, 729.0, 843.25))

employes
```

Excercise 2: A partir del data.frame creado en el ejercicio anterior, se deben realizar las distintas operaciones:

1.  Extraer las dos primeras filas.

2.  Visualizar la 3ª, 5ª fila con la 1ª y 3ª columna.

3.  Añadir al data.frame del ejercicio 1 un nuevo vector llamado "departamento": "IT","Operations","IT","HR","Finance".

```{r}
employes[c(1,2),]
```

```{r}
employes[c(3,5), c(1,3)]
```

```{r}
employes$department <- c("IT", "Operations", "IT", "HR", "Finance")

#employes #Se puede llamar directamente o crear un nuevo vector para conservar el data.frame originario:
new_employes <- employes
new_employes
```
