---
title: "R Notebook"
output: html_notebook
---

**UNIT 7. FUNCTIONS**

function.name \<- function(argumentos) {\
computacion_en_los_argumentos\
otro_codigo\
}

return / print, indistintamente, e incluso puede omitirse

**DEFINIDAS POR EL USUARIO**

```{r}
suma <- function(x, y){
  x + y
}

suma (x = 2, y = 3) #Equivalente a: suma (2, 3)
```

**ARGUMENTOS**

```{r}
area_rectangulo <- function(lado1, lado2){
  lado1 * lado2
}
area_rectangulo(2, 3) #Equivalente a: (lado1=2, lado2=3)
```

-   Argumento especial: ... (tres puntos).

Captura todos los valores pasados a la función que no coinciden con ningún argumento.

Permite pasar a una función una cantidad no prefijada de valores.

Equivalente a (\*) en Python.

```{r}
sumar_pares <- function(...)
{
valores <- c(...)

if(!is.numeric(valores)) return('NaN')
contador <- 0

for(n in valores){
  if(n%%2 == 0){
contador <- contador + n
}
}
contador
}
sumar_pares(1:10)
```

**COMBINAR FUNCIONES**

```{r}
fahr_to_kelvin <- function(temp) {
  kelvin <- ((temp - 32) * (5 / 9)) + 273.15
  return(kelvin)
}

  fahr_to_celsius <- function(temp) {
    temp_k <- fahr_to_kelvin(temp)
  result <- kelvin_to_celsius(temp_k)
      return(result)
        }

  kelvin_to_celsius <- function(temp) {
    celsius <- temp - 273.15
      return(celsius)
        }

fahr_to_celsius(80.0)
```

**FUNCIONES ANÓNIMAS**

A una función anónima no se le asigna un nombre. Es útil cuando la función es parte de una operación más grande, pero en sí misma no ocupa mucho lugar.

Un caso de uso frecuente para las funciones anónimas se encuentra dentro de la familia \* apply de funciones Base.

**FUNCIONES RECURSIVAS**

```{r}
recur_factorial <- function(n) {

if(n <= 1) {
  return(1)
} else {
  return(n * recur_factorial(n-1))
}
}

recur_factorial(5)
```

**CASE 1**

Exercise 1: Crear una función llamada fcondición y realizar la siguiente comprobación: si x es menor a 5 toma el valor 0 y en caso contrario el valor 10.

```{r}
f_condiction <- function(x) {

if(x < 5) {
  return(0)
  } else {
    return(10)
    }
}

f_condiction(3)
f_condiction(5)
```

Exercise 2: Crear una función que pasándole un valor diga si es negativo devuelve un 0. Si es menor o igual a 10 devuelve el valor dividido entre 10. En cualquier otro caso devuelve un 1.

```{r}
f_exercise <- function(y) {

if(y < 0) {
  return(0)
  } else {
      if (y <= 10){
        return(y/10)
      } else {
        return(1)
      }
    }
}

f_exercise(-1)
f_exercise(5)
f_exercise(100)
```

**CASE 2**

Exercise 1: Calcular la media entre dos números pasados a una función.

```{r}
media <- function(a, b){
return((a+b)/2)
}

media (3, 4)
```

-   Mismo ejercicio con un número indeterminado de valores.

```{r}
media <- function(...){
contador <- 0
valores <- c(...)

for (i in valores){
  contador <- contador + i
}

contador/length(valores)

}

media (1:5)
```

Exercise 2: Crear una función que calcule el valor absoluto de un parámetro pasado por argumento.

```{r}
absoluto <- function(z){
  if (z<0){
    (-1*z)
  } else {
    z
  }
}

absoluto(-2)
```
