---
title: "R Notebook"
output: html_notebook
---

[**UNIT 2. VECTORS**]{.underline}

**FUNCTIONS**

-   Properties: type and length.

```{r}
typeof(letters)

typeof(1:10)

alumnos <- c("Juan", "Pepe", "Maria", "Dolores")
length(alumnos)
```

```{r}
x<-c (1,3)

mode(x) # Equivalente a typeof
```

-   Secuences:

```{r}
#seq permite generar sucesiones más complejas. Dispone de varios argumentos (from, to, by, length)
seq(0,1,length=5)
seq(3) # equivale a 1:3 y a seq(1,3)
seq(1,5,by=0.5)

#rep permite duplicar un objeto de formas diversas
rep(1:4,2)
rep(1:4,c(2,3,1,2))
```

-   Slicing:

```{r}
v <- c("uno", "dos", "tres", "cuatro", "cinco")
v[c(3, 2, 5)]

v[c(1, 1, 5, 5, 5, 2)] #Repitiendo una posición, obtenemos un vector de una longitud mayor que el vector original

v[c(-1, -3, -5)] #Los valores negativos eliminan los elementos en las posiciones especificadas
```

```{r}
frutas <- c(manzana = 1, platano = 2, kiwi = 3, pera = 4, naranja = 5)
frutas[c("platano", "naranja")]
```

```{r}
v <- c(10, 3, NA, 5, 8, 1, NA)
v[] #Mediante v[], obtendremos el vector completo
```

**CASE 1**

Exercise 1: Crear un vector que tenga 7 veces repetido el número 11, también crearemos un vector que permita generar números del 1 al 15 saltando cifras de 2 en 2.

```{r}
m<-rep(11,7)

m
```

```{r}
v<-seq(1,15,by=2)

v
```

-   Unir los dos vectores en uno llamado result= (1,3,5,7,9,11,13,15,11,11,11,11,11,11), se debe obtener el valor del vector en la posición 5 y crear un vector p de la posición de 5 al 10.

```{r}

m<-rep(11,7)
v<-seq(1,15,by=2)

result<-c(v,m)

result

result[5]

p<-result[5:10]
p
```

Exercise 2. Generar un vector de 12 elementos llamado "meses", para que se asigne numéricamente del 1 al 12 los doce meses del año.

Visualizar el vector: [1] 1 2 3 4 5 6 7 8 9 10 11 12.

Relacionar los números anteriores con los meses en letras.

Si está bien hecho el paso anterior y se visualiza "meses": 

Ene Feb Mar Abr May Jun Jul Ago Sep Oct Nov Dic

1 2 3 4 5 6 7 8 9 10 11 12

```{r}
meses<-seq(1,12) # equivale a: meses<-c(1,2,3,4,5,6,7,8,9,10,11,12)
meses

names(meses)<-c('Ene','Feb','Mar','Abr','May','Jun','Jul','Ago','Sep','Oct','Nov','Dic')
meses
```

**CASE 2**

Exercise 1. Crear un vector formado por números del 1 al 10 y comprobar que devuelve las siguientes extracciones de datos.

x[3];

x[-3];

x[c(1,5,7)]

```{r}
x<-c(1:10)

x[3]

x[-3]

x[c(1,5,7)]
```

Exercise 2. Evaluar las siguientes generaciones de valores:

seq (1,6)

seq (1,6, by=0.5)

seq (1,6, length=10)

rep (1,5)

rep (c (1,2),5)

rep (1:4,2)

```{r}
seq (1,6)

seq (1,6, by=0.5)

seq (1,6, length=10)

rep (1,5)

rep (c (1,2),5)

rep (1:4,2)
```

Exercise 3. Crear un vector utilizando la función seq para que genere el vector que se muestra a continuación.

vector v= (1, 3, 5, 7, 9, 11, 13, 15).

```{r}
v<-c(seq(1,15,by=2))
v
```

Exercise 4. Combinar el vector del ejercicio 3 y el vector que repita 7 veces el valor numérico 11.

Resultado: m= (1,3,5,7,9,11,13,15,11,11,11,11,11,11,11).

```{r}
v<-c(seq(1,15,by=2))
w<-rep(11,7)

m<-c(v,w)

m
```
