**UNIT 6. DATA STRUCTURES**

**CONDITIONAL STRUCTURES**

-   if:

if (condicion) {\
accion\
} else if (condicion) {\
accion\
} else {\
accion\
}

```{r}
if(4 > 3) {
  "Verdadero"
} else {
  "Falso"
}
```

-   switch (igual que if, pero se aconseja su uso para condicionar múltiples condiciones).

    -   Example:

```{r}
(muestra <- sample(1:100, 20, 2)) #Muestra de 20 observaciones del 1 al 100 en el que se pueden repetir hasta dos observaciones
```

```{r}
(switch("media", media = mean(muestra), mediana = median(muestra))) #Si no coincide ninguno con "media" devuelve NULL-
```

```{r}
j <- switch (3, "uno", "dos", "tres", "cuatro")
j
```

**REPETITION STRUCTURES**

-   for:

```{r}
(observaciones <- sample(1:50, 100, replace= TRUE))
```

```{r}
suma = 0

for (i in seq_along(observaciones)) {
  suma <- observaciones[i] + suma
  media <- suma/length(observaciones)
}

suma
```

-   while (ejecuta un bucle mientras sea verdadera una condición):

```{r}
n = 1

while(n <= 5) {
  print(n)
  n = n + 1
}
```

-   repeat (ejecuta un bucle indefinidamente, siendo la única forma de detener esta estructura mediante el comando break. Siempre entra la condición al menos una vez en el bucle, a diferencia de "while", donde si no se cumple la condición de partida, nunca pinta nada por pantalla):

```{r}
n = 1

repeat{
  if (n <= 10) {
    print(n)
    n = n + 1
  }  else{
      break
  }
}
```

-   vectorización: permite hacer una estructura repetitiva uniendo diferentes vectores.

```{r}
n <- 4

v1 <- c(1, 2, 3, 4)
v2 <- c(5, 6, 7, 8)
v3 <- vector(mode = "integer", length = length(n))

for (i in 1:n) {
  v3[i] <- v1[i] + v2[i]
}

v3
```

**CASE 1**

Exercise 1: Indicar si es un número par o impar.

```{r}
x <- 5

if (x %% 2 == 0) {
  print ("x es par")
} else {
  print ("x es impar")
}
```

Exercise 2: Dados los vectores: v= (12, -3, 5 ,18.7) y w= (12, 0.25, 77, exp(2)).

-   Obtener la suma de los dos vectores mediante bucles y comprobarlo empleando v+w.

-   Obtener la suma de las componentes del vector v y almacenarlos en c.

```{r}
v <- c(12, -3, 5, 18.7)
w <- c(12, 0.25, 77, exp(2))

sum = 0
n = length(v)

for (i in 1:n) {sum[i]=v[i]+w[i]}
sum

v+w
```

```{r}
c = 0
n = length (v)
for (i in 1:n) {c = c + v [i]}

c
```

**CASE 2**

Exercise 1: Determinar el signo de un número: positivo, negativo o nulo.

```{r}
z <- -2

if (z > 0) {
  "z es positvo"
} else if (z < 0) {
  "z es negativo"
} else {
  "nulo o cero"
}
```

Exercise 2: Generar una secuencia de números del 1 al 10. Cuando llegue al 4, se debe romper la secuencia con un *break*. Mientras no sea así, pintar los valores por pantalla.

```{r}
for (i in 1:10){
  if (i == 4){
  break
  }else{
  print (i)
  }
}
```
