---
title: "R Notebook"
output: html_notebook
---

[**UNIT 4. LISTS**]{.underline}

**EXAMPLES**

-   Create a list:

```{r}
lista <- list(1:3, "Ruben", pi, list(c(-1, -2), -5))
lista
```

-   Names:

```{r}
names(lista) <- c("a", "b", "c", "d")
lista
```

-   Structure:

```{r}
str(lista)
```

```{r}
new_list <- list(a = 1:3, b = "Ruben", c = pi, d = list(c (-1, -2), -5))
str(new_list[[3]])
```

-   Slicing:

```{r}
lista <- list(a = 1:3, b = "Ruben", c = pi, d = list(c(-1, -2), -5)) #Se añade la etiqueta, en vez de usar la función names

#Método 1 []:
str(lista[1:2])
```

```{r}
#Método 2 [[]] extrae un único componente de la lista:
str(lista[[1]])
```

```{r}
#Método3 $ extrae elementos de una lista por medio de su nombre:
str(lista$a)
```

**CASE 1**

Exercise 1: Crear una lista formada por los vectores.

-   Edad: generar un vector con las edades aleatorias empezando por 10 hasta 40. Usar la función **rnorm.**

-   Seguridad social: crear un vector que genere T o F por si tiene número o no. Para ello, repetir la secuencia de F, T 5 veces.

Mostrar la lista resultante.

```{r}
#Solución temario
edad <- round(rnorm(10,40,10))
edad
```

```{r}
#Solución correcta
edad <- sample(10:40,10) #(inicio:final intervalo, n observaciones)
edad
```

```{r}
ss <- rep(c(F,T),5)
ss
```

```{r}
result_list <- list(Edad=edad, SeguridadSocial=ss)
result_list
```

Exercise 2: Indicar qué devuelve cada lista de las que tienes a continuación:

```{r}
Otra<-list(Numeros=1:20,Letras=letters[1:15])
Otra
```

```{r}
li [[1]] <- "hola"
```

```{r}
li [[4]] <- FALSE
```

```{r}
li [[5]] <- pi
```

**CASE 2**

Exercise 1: Crear una lista llamada *familia* con los siguientes campos:

Padre="Juan",

Madre="María",

NumerodeHijos=3,

Nombrehijos="Luis","Carlos","Eva"

Edades=7, 5,3

Ciudad="Madrid"\

1\. Mostrar la lista que se ha creado.

2\. Mostrar el nombre del padre usando \$.

3\. Mostrar el nombre de la madre [[]].

4\. Mostrar la cantidad de hijos que hay en la lista.

```{r}
familia <- list(Padre="Juan", Madre="María", NumHijos=3, NomHijos=c("Luis","Carlos","Eva"), Edades=c(7,5,3), Ciudad="Madrid") #Usamos vectores cuando tenemos más de un valor.

familia
```

```{r}
familia$Padre
```

```{r}
familia[[2]]
```

```{r}
familia[[3]]
```

Exercise 2. Crear una lista llamada familia2 con los siguientes campos:

Hombre = "Pedro",

Mujer = "María",

Casados = TRUE,

Numero. Hijos = 4,

Edad. Hijos = 4, 7, 9, 2

Nombre. Hijos='Hugo', 'Paco', 'Luis', 'Mary'

1\. Mostrar la lista que se ha creado.

2\. Mostrar el nombre del hombre y la mujer.

3\. Mostrar la edad de los hijos.

4\. Mostrar el nombre de los hijos.

```{r}
familia2 <- list (Hombre = "Pedro", Mujer = "María", Casados = TRUE, NumHijos = 4, EdadHijos = c(4, 7, 9, 2), NomHijos = c('Hugo', 'Paco', 'Luis', 'Mary'))

familia2
```

```{r}
familia2$Hombre
```

```{r}
familia2$Mujer
```

```{r}
familia2[[5]]
```

```{r}
familia2$NomHijos
```

```{r}
familia2$NomHijos[1] #Para acceder a un valor dentro de un vector no hace falta doble []
```

```{r}
 listo <- list(a = 1:3, b = "Juan", c = pi, d = list(c(-1, -2), -5))
 str(listo[[1]])
```

```{r}
vector <- sample(1:50, 10, replace = TRUE)

vector
```
